【裁判字號】    89,訴,2311
【裁判日期】    891030
【裁判案由】    毒品危害防制條例
【裁判全文】
臺灣臺中地方法院刑事判決                        八十九年度訴字第二三一一號
    公  訴  人  臺灣臺中地方法院檢察署檢察官
    被      告  甲○○
右列被告因毒品危害防制條例案件，經檢察官提起公訴（八十九年度毒偵字第二九二
一號、八十九年度偵字第一三二三九號），本院判決如左：
    主  文
甲○○施用第一級毒品，累犯，處有期徒刑捌月。又施用第二級毒品，累犯，處有期
徒刑伍月。又收受贓物，累犯，處有期徒刑肆月；應執行有期徒刑壹年肆月。
    事  實
一、甲○○於民國（下同）八十三年間曾因搶奪案件、違反麻醉藥品管理條案件，經
    本院分別判處有期徒刑二年六月、七月確定，嗣二案接續執行，於八十七年一月
    五日縮短刑期執行完畢，竟不知改過，於八十七年六月間，復因施用第一、二級
    毒品案件，經本院以八十七年度毒聲字第一三五號裁定送觀察、勒戒後，認無繼
    續施用毒品之傾向，由台灣台中地方法院檢察署檢察官於八十七年七月一日以八
    十七年度偵字第一一五七八號不起訴處分確定。詎甲○○竟不知悔改，復於八十
    九年二月十八日，在台中市○○路○段三二五巷三十三弄三十一號林佑迪住處，
    將安非他命少許置於錫箔紙上，再以火加熱後，吸食霧化氣體之方式，吸用第二
    級毒品安非他命一次。復另行起意，於八十九年二月十九日二十時三十五分前之
    二十六小時內之某時，在不詳地點，以不詳方法，施用第一級毒品海洛因一次。
    嗣於八十九年二月十九日下午八時卅五分許，始在台中市○○路○段三二五巷三
    三弄卅一號林佑迪住處，為警查獲，並經本院以八十九年度毒聲字第五０五七號
    裁定送觀察、勒戒後，認有繼續施用毒品傾向。
二、甲○○又明知綽號「阿華」不詳姓名之男子所借予車牌號碼ＮＱＡ─八一０號之
    機車係來路不明之贓車，（該車為陳俊亨所有，於八十九年七月一日零時十五分
    許，在台中市○○路與綠川東路口失竊，約值新台幣二萬五千元），竟仍於八十
    九年八月一日二十二時許，在台中市○○路○段六十號旁之嘉年華ＫＴＶ附近收
    受前開贓車，供己代步使用。嗣於八十九年八月一日二十二時三十分許，始在台
    中市○○路○段六十號前，為警查獲。
三、案經台中市警察局第五分局及第一分局分別報請臺灣臺中地方法院檢察署檢察官
    偵查起訴。
    理  由
一、訊據被告甲○○坦承有吸用安非他命及收受贓車之事實不諱，其收受贓物部分，
    核與被害人陳俊亨於警訊時之指述情節相符，並有贓物認領保管單一紙在卷可稽
    ，被告施用安非他命部分，復有台中市衛生局煙毒尿液檢驗成績書一紙附卷可資
    佐證。另被告甲○○則否認有何施用毒品海洛因犯行，惟查，被告於八十九年二
    月十九日二十時三十五分許，為警查獲後所採尿液經送請檢驗結果，除呈甲基安
    非他命反應外，亦呈嗎啡類陽性反應，有台中市衛生局煙毒尿液檢驗成績書在卷
    足憑。依行政院衛生署藥物食品檢驗局八十一年九月八日（八一）藥檢一字第八
    一一四八八五號函謂：海洛因經注射入人體後，約百分之八十於二十四小時內自
    尿中排出，國外曾有文獻報導注射六毫克之海洛因鹽酸鹽，其代謝嗎啡之平均可
    檢出時限約為二十六小時。今被告經採尿既檢驗有嗎啡陽性反應，足認被告於採
    尿時間即八十九年二月十九日二十時三十五分前之二十六小時內之某時，在不詳
    地點，有施用毒品海洛因一次之行為，被告空言否認有施用毒品海洛因犯行，顯
    係卸責之詞，不可採信。又被告前因施用毒品案件，經本院以八十七年毒聲字第
    一三五號裁定送勒戒處所觀察、勒戒後，認無繼續施用毒品之傾向，由台灣台中
    地方法院檢察署檢察官於八十七年七月一日以八十七年度偵字第一一五七八號處
    分不起訴確定，有該不起訴處分書一份在卷足據，其於五年內再犯毒品危害防制
    條例第十條第一項、第二項之本罪，經本院以八十九年度毒聲字第五０五七號裁
    定送觀察、勒戒後，認有繼續施用毒品傾向，復有臺灣臺中看守所附設勒戒所八
    十九年九月五日（八九）中所正總字第一三八八號函檢附之證明書一份附卷可參
    。本件事證明確，被告犯行，堪予認定。
二、核被告所為，係犯毒品危害防制條例第十條第一項之施用第一級毒品罪、同條第
    二項之施用第二級毒品罪及刑法第三百四十九條第一項之收受贓物罪。被告施用
    第一級、第二級毒品前持有毒品之低度行為，應為其施用之高度行為所吸收，不
    另論罪。被告所犯上開三罪，犯意各別，罪名不同，應分論併罰。查被告於八十
    三年間曾因搶奪案件、違反麻醉藥品管理條案件，經本院分別判處有期徒刑二年
    六月、七月確定，嗣二案接續執行，於八十七年一月五日縮短刑期執行完畢，有
    臺灣臺中地方地方法院檢察署刑案資料查註紀錄表及臺灣高等法院被告全國前案
    紀錄表在卷可憑，其受有期徒刑執行完畢後，於五年內再犯有期徒刑以上之本罪
    ，為累犯，應依刑法第四十七條規定，各加重其刑。爰審酌被告前因施用毒品犯
    行，已經觀察、勒戒，猶再施用毒品，無視於毒品對於自身健康之戕害及國家對
    於杜絕毒品犯罪之禁令，情節非輕，惟念及吸毒係戕害自己身心之行為及被告犯
    後坦承部分犯行等一切情狀，分別量處如主文所示之刑，並定其應執行刑，以資
    懲儆。另起訴書所述扣案之安非他命０．四公克、殘留安非他命之塑膠袋一包、
    塑膠杓子二支等物品，係同案被告林佑迪所有，業據被告及同案被告林佑迪供明
    在卷，自宜在同案被告林佑迪所犯毒品案件中，另為處理，於本案爰不另為沒收
    之諭知，併予敘明。
據上論斷，應依刑事訴訟法第二百九十九條第一項前段，毒品危害防制條例第十條第
一項、第二項、第二十條第三項前段，刑法第十一條前段、第三百四十九條第一項、
第四十七條、第五十一條第五款、罰金罰鍰提高標準條例第一條前段，判決如主文。
中    華    民    國      八十九    年       十       月      三十      日
                                     臺灣臺中地方法院刑事第六庭
                                         法  官   黃  峻  隆
右正本證明與原本無異。
如不服本判決，應於判決送達後十日內向本院提出上訴狀，上訴於臺灣高等法院臺中
分院( 須附繕本 )。
                                         書記官
中    華    民    國      八十九    年       十       月      三十      日
附錄本案所犯法條全文
毒品危害防制條例第十條：
施用第一級毒品者，處六月以上五年以下有期徒刑。
施用第二級毒品者，處三年以下有期徒刑。
刑法第三百四十九條第一項
收受贓物者，處三年以下有期徒、拘役或五百元以下罰金。
搬運、寄藏、故買贓物或為牙保者，處五年以下有期徒刑、拘役或科或併科一千元以
下罰金。
因贓物變得之財物，以贓物論。


司法院資訊處製作；財團法人民間司法改革基金會備份。
